【裁判字號】    98,消債更,211
【裁判日期】    980220
【裁判案由】    聲請更生程序
【裁判全文】
臺灣高雄地方法院民事裁定           98年度消債更字第211號
聲  請  人  甲○○
即債務人
上列當事人因消費者債務清理事件聲請更生，本院裁定如下：
    主  文
債務人自中華民國九十八年二月二十日十二時起開始更生程序。
命司法事務官進行本件更生程序。
    理  由
一、按法院開始更生程序之裁定，應載明其年、月、日、時，並
    即時發生效力。次按法院裁定開始更生或清算程序後，得命
    司法事務官進行更生或清算程序，必要時得選任律師、會計
    師或其他適當之自然人或法人一人為監督人或管理人。消費
    者債務清理條例第45條第1 項、第16條第1 項分別定有明文
    。
二、聲請意旨略以：聲請人有不能清償債務情事，前於民國95年
    7 月間依中華民國銀行公會會員辦理消費金融案件無擔保債
    務協商機制規定，與各參與協商之無擔保債權銀行簽立協議
    書，約定聲請人應自95年6月起，分80期，依零利率計息，
    於每月10日清償新台幣（下同）22,584元，然因聲請人於協
    商成立時係任職於漢翔航空公司，每月薪資約33,000元左右
    ，尚屬穩定，惟嗣因93年車禍後遺症導致髖關節敗血性壞死
    ，而於95年9 月進行手術更換人工關節並於同月離職，雖於
    95年11月復職，但因身體不適，而不得不於96年10月間離職
    ，且於96年11月複診時，又因韌帶撕裂再次進行手術，並經
    醫囑休養6 個月以上及持續復健。而聲請人雖於97年6 月覓
    得新職，且如有加班時之每月薪資尚有27,000至31,000元不
    等，但因聲請人於休養期間為支付協商款項及生活費用，已
    將積蓄用盡，僅能向親友借款以維持生活，終於97年9 月因
    無力負擔還款金額而不得以毀諾，實乃因不可歸責於己之事
    由無法繼續履行協商條件。且聲請人曾向最大債權銀行申請
    前置協商，期能獲得協商之機會，但遭退件，又聲請人無擔
    保或無優先權之債務總額未逾1,200 萬元，復未經法院裁定
    開始清算程序或宣告破產，爰依法聲請更生等語。
三、聲請人前開主張，業據其提出財產及收入狀況說明書、債權
    人清冊、財團法人金融聯合徵信中心信用報告、前置協商退
    件通知、95、96年度綜合所得稅各類所得資料清單暨財產歸
    屬資料清單、岡山鎮農會匯款回條影本及郵政存簿轉帳影本
    、戶籍謄本、勞工保險被保險人投保資料、薪資單、國軍岡
    山醫院診斷證明書、成大醫院診斷證明書等件在卷為憑（本
    院卷第16頁、第21至21頁、第8至15頁、第24頁、第18至19
    頁、第55至61頁、第36至37頁、第33至34頁、第74至76頁、
    第28至30頁），並有香港上海匯豐銀行股份有限公司陳報狀
    附卷可稽。是聲請人確因車禍受傷後遺症造成身體疾病之客
    觀上不可歸責於己之事由，致無法繼續履行協商而繳款至97
    年9 月後毀諾，且曾向最大債權銀行申請前置協商遭退件，
    實有不能清償之情事，復查無債務人有消費者債務清理條例
    第6 條第3 項、第8 條或第46條各款所定駁回更生聲請之事
    由存在，則債務人聲請更生，應屬有據，並依上開規定命司
    法事務官進行本件更生程序，爰裁定如主文。
中    華    民    國    98    年    2     月    20    日
                  民事第三庭  法  官  劉惠娟
上為正本係照原本作成
本件不得抗告
本裁定已於98年2月20日12時公告。
中    華    民    國    98    年    2     月    20    日
                              書記官  王高山


司法院資訊處製作；財團法人民間司法改革基金會備份。
